【裁判字號】    90,台上,3829
【裁判日期】    900621
【裁判案由】    重傷害未遂等罪
【裁判全文】
最高法院刑事判決                                九十年度台上字第三八二九號
    上訴人  甲○○
右上訴人因重傷害未遂等罪案件，不服台灣高等法院台中分院中華民國九十年四月四
日第二審判決（九十年度上訴字第四六號，起訴案號：台灣台中地方法院檢察署八十
八年度偵字第二三一二八、二三四五七號），提起上訴，本院判決如左：
    主  文
上訴駁回。
    理  由
一重傷害未遂部分：
按刑事訴訟法第三百七十七條規定，上訴於第三審法院，非以判決違背法令為理由，
不得為之。是提起第三審上訴，應以原判決違背法令為理由，係屬法定要件。如果上
訴理由狀並未依據卷內訴訟資料，具體指摘原判決不適用何種法則或如何適用不當，
或所指摘原判決違法情事，顯與法律規定得為第三審上訴理由之違法情形，不相適合
時，均應認其上訴為違背法律上之程式，予以駁回。本件原判決綜合調查證據之結果
，認上訴人甲○○犯有刑法第二百七十八條第三項第一項使人受重傷害未遂罪之事實
，因而撤銷第一審關於此部分之科刑判決，改判論上訴人以上開罪名，並依刑法第二
十六條前段未遂犯得按既遂犯之刑減輕之規定，減輕其刑後，量處有期徒刑年捌月
，已詳認定犯罪事實之依據及憑以認定之理由，並對上訴人否認具重傷害故意之辯
詞，如何不足採信，均已依據卷內資料予以指駁及說明，從形式上觀察，原判決並無
違背法令情形。又上訴人如何具重傷害故意，其犯行何以應成立重傷害未遂罪，原判
決已於理由二(二)至(四)詳述其調查審認之結果，核屬事實審法院採證認事職權之適法行
使。上訴意旨謂被害人張淑萍傷勢已大致痊癒，顯無重傷情事，潑灑油漆係為洩恨，
並無致重傷害之可能等語，係就原判決已詳為論斷與說明之事項，再為事實上之爭執
，殊非適法之第三審上訴理由。次按刑事訴訟法第三百七十九條第十款所謂應於審判
期日調查之證據，必須該證據確與待證事實有重要關係，就其案情委有調查之必要者
而言。原判決理由二(二)明上訴人持刀故意刺傷被害人臉部，又對被害人潑灑油漆，
顯見上訴人有重傷害之犯意，是本件事證已臻明確，原審自無行文相關醫學單位，函
詢潑灑油漆是否會造成重傷害之必要。再原審於審判期日曾詢問上訴人有無重傷害之
犯意，應認已踐行刑事訴訟法第九十五條規定之程序。此外，上訴人徒憑己意，對原
審認事用法職權之適法行使及原判決理由已詳為論斷之事項，任意爭辯，顯與法定上
訴第三審之形式要件不符，其此部分之上訴違背法律上之程式，應予駁回。
二恐嚇危害安全部分：
按刑事訴訟法第三百七十六條所列各罪之案件，經第二審判決者，不得上訴於第三審
法院，觀諸該法條之規定自明。上訴人甲○○被訴恐嚇危害安全部分，原判決係依刑
法第三百零五條論處罪刑。查該罪名係屬刑事訴訟法第三百七十六條第一款之案件，
既經第二審判決，自不得上訴於第三審法院，上訴人竟就此部分復提起上訴，顯為法
所不許，亦應予駁回。
據上論結，應依刑事訴訟法第三百九十五條前段，判決如主文。
中      華      民      國     九十     年      六      月    二十一    日
                              最高法院刑事第六庭
                                  審判長法官  謝  家  鶴
                                        法官  洪  文  章
                                        法官  花  滿  堂
                                        法官  陳  世  淙
                                        法官  洪  佳  濱
      右正本證明與原本無異
                                              書  記  官
中      華      民      國     九十     年      七      月    十一      日


司法院資訊處製作；財團法人民間司法改革基金會備份。
